【裁判字號】    98,訴,2378
【裁判日期】    980831
【裁判案由】    毒品危害防制條例
【裁判全文】
臺灣臺中地方法院刑事判決              98年度訴字第2378號
公  訴  人  臺灣臺中地方法院檢察署檢察官
被      告  乙○○
上列被告因毒品危害防制條例案件，經檢察官提起公訴（98年度
毒偵字第2328號），本院因被告所犯非死刑、無期徒刑、最輕本
刑為三年以上有期徒刑之罪或高等法院管轄第一審案件，經被告
就被訴事實為有罪之陳述，裁定進行簡式審判程序，判決如下：
    主    文
乙○○施用第一級毒品，處有期徒刑柒月。
    犯罪事實及理由
一、本件犯罪事實及證據，除犯罪事實部分關於被告乙○○施用
    第一級毒品之時間、地點、方式增補為「於98年4月27日晚
    上在臺中市○○路上之某酒店內，以將海洛因摻入香菸內點
    燃吸食之方式，施用第一級毒品海洛因1次」，及證據部分
    補充「被告於本院審理時之自白」之外，餘均引用起訴書之
    記載（如附件）。
二、依刑事訴訟法第273條之1第1項、第299條第1項前段、第310
    條之2、第454條，毒品危害防制條例第10條第1項，判決如
    主文。
本案經檢察官甲○○到庭執行職務。
如不服本判決，應於收受送達後10日內向本院提出上訴書狀（應
敘述具體理由並附繕本）。
中    華    民    國    98    年    8     月    31    日
                  刑事第十五庭  法  官  戴嘉慧
上正本證明與原本無異。
                                書記官  劉晴芬
中    華    民    國    98    年    8     月    31    日
【附錄本案論罪科刑法條】
《毒品危害防制條例第10條第1項》
施用第一級毒品者，處六月以上五年以下有期徒刑。
【附件】
臺灣臺中地方法院檢察署檢察官起訴書                  蘭股
                                    98年度毒偵字第2328號
    被      告  乙○○  男  43歲（民國○○年○月○○日生）
                        住臺中縣梧棲鎮○○里○○路8號
                        國民身分證統一編號：Ｚ000000000號
上列被告因違反毒品危害防制條例案件，業經偵查終結，認應提
起公訴，茲敘述犯罪事實、證據並所犯法條如下：
        犯罪事實
一、乙○○前因施用毒品案件，經依法院裁定送觀察勒戒後，認
    無繼續施用毒品傾向，於民國87年9 月17日釋放出所後，由
    本署檢察官以87年度偵字第25969 號為不起訴處分確定。於
    89年間，又因施用毒品案件，經依法院裁定送觀察、勒戒後
    ，認有繼續施用毒品傾向，經本署檢察官提起公訴，並聲請
    強制戒治，於90年5 月26日戒治期滿；其刑罰部分，則經法
    院判處有期徒刑6 月確定。再與另案所犯持有毒品、販賣毒
    品、贓物等罪，合併定其應執行刑有期徒刑10年6 月確定，
    於97年6 月6日假釋出監，現仍假釋中（假釋期滿日100年11
    月16日）。詎猶不知警惕，復基於施用第一級毒品之犯意，
    於98年4月29日中午12時5分許為警查獲採尿往前回溯4、5日
    內某時，在不詳地點，以不詳方式，施用第一級毒品海洛因
    1次。嗣為警於98年4 月29日中午12時5分許，持臺灣臺中地
    方法院所核發之搜索票，在上址查獲，且經其同意帶回警局
    採尿送驗結果，呈嗎啡陽性反應，始查悉上情。
二、案經臺中縣警察局清水分局報告偵辦。
        證據並所犯法條
一、訊據被告乙○○矢口否認有施用毒品犯行等語。惟查：被告
    於前揭時地，為警查獲後所採集之尿液，經送中山醫學大學
    附設醫院檢驗科藥物檢測中心檢驗結果，其尿液呈嗎啡之陽
    性反應，此有中山醫學大學附設醫院檢驗科藥物檢測中心檢
    驗結果乙紙附卷可稽。且按一般人注射海洛因或嗎啡後經體
    內吸收代謝約30分鐘後，以嗎啡型態為主開始排入尿中，而
    以最初6至12小時排泄量最多，約有75％ 之毒品代謝物（嗎
    啡）可在注射後24小時內陸續由尿中排出體外，剩餘量則可
    能在數日內分別排出體外，故一般而言，施用多量毒品者，
    於施用後4、5日內仍有可能檢出低濃度毒品反應，此經法務
    部調查局92年1 月2日調科壹字第09100892030號函函示明確
    。顯見被告於為警查獲採尿往前回溯4、5日內某時，確有施
    用第一級毒品海洛因之事實，是被告所辯顯不足採信。次按
    92年7月9日新修正之毒品危害防制條例就施用毒品者，祇於
    「初犯」及「五年後再犯」2 種情形，有其追訴條件之限制
    ，即須於初犯經觀察、勒戒或強制戒治釋放後，5 年內均無
    施用毒品之行為，始能認其前所實施之觀察、勒戒或強制戒
    治已足遮斷毒癮，而得於5 年後再犯時，再予適用初犯之規
    定，重行觀察、勒戒等程序。倘5 年內已經再犯，被依法追
    訴處罰，縱其第3次（或第3次以上）施用毒品之時間在初犯
    釋放5年以後，即與「5年後再犯」之情形有別，且因已於「
    5 年內再犯」，顯見其再犯率甚高，原實施觀察、勒戒或強
    制戒治，已無法收其實效，而無5 年戒斷期之存在，自無再
    經觀察、勒戒及強制戒治之必要，應由檢察官逕行起訴，始
    符新法修正之本旨，最高法院95年度第7 次刑事庭會議決議
    可資參照。查被告本次施用海洛因之犯行，距前次觀察、勒
    戒執行完畢雖已逾5 年，惟被告於該觀察、勒戒執行完畢釋
    放後5 年內，曾因施用毒品案件，經法院宣示判決確定，已
    如前述，並有本署刑案資料查註紀錄表附卷可稽。顯見其並
    非於觀察、勒戒執行完畢後5 年內均無任何施用毒品之犯行
    ，揆諸前開說明，被告所為本件施用海洛因之犯行，即無「
    初犯」規定之適用，自毋須再重新施予觀察勒戒之處遇程序
    ，而應直接訴追處罰。
二、核被告乙○○所為，係犯毒品危害防制條例第10條第1 項之
    施用第一級毒品罪嫌。
三、依刑事訴訟法第251條第1 項提起公訴。
    此  致
臺灣臺中地方法院
中    華    民    國    98    年    6    月    30    日
                              檢  察  官    徐錫祥
本件正本證明與原本無異
中    華    民    國    98    年    7    月     3    日
                              書  記  官    高雙全


司法院資訊處製作；財團法人民間司法改革基金會備份。
